Inventaris van het Archief van het Diaconieweeshuis der Hervormde Gemeente
Stadsarchief Amsterdam
- OVERIGE ONDERWERPEN, 5
  - FOTO'S EN OUD REGISTER, 5.14
    - 'Photographisch Album der in leven zijnde bestuurders en bestuurderessen van het Diakonie-Weeshuis der Ned. Herv. Gemeente', 1865; 2336; 1 deel
    - Foto van R. Spruit, eerste leermeester op Diakonieschool nummer4 en oud-verpleegde van het weeshuis., 2337; 1 stuk
    - Foto van een vrouwelijk personeelslid, 1900; 2338; 1 stuk
    - Foto van in Noord-Brabant ingekwartierde gemobiliseerden, waaronder de oudverpleegde Dirk Berkhof, 1914; 2339; 1 stuk
    - Foto's van verpleegden en verplegenden, ca. 1900; 2340; 3 stukken
    - Foto's en prentjes van het weeshuis op de Zwanenenburgwal, ca. 1900; 2341; 1 omslag
      Auteursrechtelijk beschermd
    - Het lokaal voor huisvlijt en handenarbeid (Slöyd) in het Diaconie Weeshuis, Stadhouderskade 22, gefotografeerd door G. Sigling, ca. 1900; 2342; 1 stuk
    - Foto van keizersgracht 367-381, met op de nummers 369-377 de tijdelijke inrichting van het Diaconie Weeshuis der Nederlands-hervormde Gemeente, genomen door de Vereenigde Fotobureaux N.V., ca. 1919; 2343; 1 stuk
    - Foto's van de bouw van het nieuwe weeshuis aan de Volkerakstraat, ansichtkaarten van het gebouw na de voltooiing en foto's van vakantiekampen NB: 11 foto's zijn overgedragen naar de Historisch-topografische Atlas: zie collectie 10003, bestanden OSIM00002000189 t/m OSIM00002000199 in de Beeldbank, 1930 - 1940; 2344; 1 pak
    - Foto van de kerkzaal aan de Tesselschadestraat, 2345; 1 stuk
    - Exterieur van het Diaconie Weeshuis, Stadhouderskade 22, gefotografeerd door een onbekende fotograaf, ca. 1900; 2346
    - De gezelschapskamer voor jongens van 10-12 jaar in het Diaconie Weeshuis, Stadhouderskade 22, gefotografeerd door G. Sigling, ca. 1900; 2347
    - Twee beschilderde meldingenborden, 2348-2349; 2 stukken
      - 'Toegang tot de ziekenkamer, Zondag en Woensdag van 2.5 tot 3.5 uur, tegen betaling van 5 cent', 2348
      - 'Van 1.5 tot 2.5 geen toegang tot het gesticht', 2349
    - Register op oude verzamelingen van documenten, opgesteld door W.K. Post, 2350; 1 deel
    - Stukken betreffende de ouderlijke boedels, erfstellingen ten bate van de verpleegden en persoonlijke papieren van de wezen N.B. Zie ook de nummers 465-683; betreft de wezen Louise Bosch, Mientje Eenschoten, Jo Elion, Bastiaan van der Flier en Gijsbert Gooyer, 1912 - 1923; 2351; 1 omslag